【裁判字號】    92,易,324
【裁判日期】    920620
【裁判案由】    竊盜
【裁判全文】
臺灣彰化地方法院刑事判決                          九十二年度易字第三二四號
    公  訴  人  臺灣彰化地方法院檢察署檢察官
    被      告  戊○○
    選任辯護人  陳青來律師
右列被告因竊盜案件，經檢察官提起公訴 (九十二年度偵緝字第四五號)，本院判決
如左：
    主      文
戊○○連攜帶兇器竊盜，累犯，處有期徒刑捌月。
    事      實
一、戊○○於民國（下同）八十六年間，因竊盜及偽造文書案件，經本院判處應執行
    有期徒刑十月確定，八十七年七月九日入監執行，八十八年六月十日因縮短刑期
    假釋出監，於八十八年十一月十日假釋期滿，以執行完畢論。緣戊○○於九十一
    年二月至四月間，曾因無處居住，經丙○○提供其位於彰化縣社頭鄉○○路○段
    五０八巷四七六號工廠旁之房屋予戊○○居住，雙方因而認識，並對丙○○工廠
    周遭環境有所熟悉。詎料，戊○○竟基於意圖為自己不法之所有之概括犯意，於
    九十一年三月間，先關閉該工廠設置於廠外之總電源後，持噴燈（未經扣案）燒
    燬附著於廠房外牆上之水管（毀損部分，未據告訴），再以其所攜帶客觀上足供
    為兇器之鐵剪竊取其內銅線（價值約新台幣四萬三千五百二十元）得逞；嗣於同
    年七月十四日凌晨零時三十分許，復以相同手法持噴燈（未經扣案）燒廠房外牆
    上之水管，攜帶鐵剪行竊銅線之際，經丙○○見狀前往逮捕時，為戊○○發現逃
    逸而未得逞，經丙○○報警處理，並扣得鐵剪一支。
二、案經彰化縣警察局田中分局移送臺灣彰化地方法院檢察署檢察官偵查起訴。
      理由
一、訊據被告矢口否認於右揭時、地有何竊盜之犯行，辯稱：伊有不在場證明云云，
    九十一年七月十三日晚上十時三十分至十一時之間，在員林鎮○○路與員鹿路交
    叉路口吃薑母鴨，同日晚上將近十二時之際騎車經過員林鎮○○路與乙○○聊天
    約十分鐘，始回到員林鎮崙雅巷二號住處，其後即未出門，其行蹤均在員林鎮內
    ，告訴人位於社頭鄉之竊案顯非被告所為云云。惟查，（一）被告右揭兩次竊盜
    事實，業據被害人丙○○指訴明確，且證人即九十二年七月十四日當天目睹被告
    行竊經過之丁○○○於警詢時及偵審中證述甚詳，被害人丙○○就被告第二次行
    竊經過證稱：伊無法確定九十一年七月十三日晚上十時許，在其工廠外之人究係
    何人，然九十一年七月十四日凌晨零時三十分許，被告持噴燈（未經扣案）燒燬
    附著於廠房外牆上之水管，把他（指被告）的臉照得很清楚，就是被告無誤，嗣
    被告再用鐵剪剪銅線等語甚為明確，此外，另有現場圖一張、照片六張附卷可稽
    ，復有鐵剪一支扣案可資佐證。（二）被告戊○○與被害人丙○○及證人丁○○
    ○間，並無仇怨，業據其等於偵查中供述明確，被害人及證人應無誣陷之理，被
    告所辯係諉卸之詞，不足採信。而證人乙○○到庭證稱「案發當天我沒有與被告
    在一起」甚明，證人甲○○（被告之朋友）證稱：伊於九十一年七月十四日早上
    十時許以朋友身分陪同被告去找告訴人等語，然案發時並不在場，亦非受理報案
    之承辦員警，其證詞亦不足作為有利於被告之認定。罪證明確，被告犯行，應堪
    認定。
二、核被告所為，係犯刑法第三百二十一條第一項第三款之加重竊盜及同條第二項、
    第一項第三款之加重竊盜未遂罪。其先後二次犯行，時間緊接，所犯係構成要
    件相同之罪，顯係基於概括犯意為之，應依連續犯論以攜帶兇器竊盜一罪，並加
    重其刑。又根據臺灣彰化地方法院檢察署刑案資料查註紀錄表所載，戊○○於八
    十六年間，因竊盜及偽造文書案件，經本院判處應執行有期徒刑十月確定，八十
    七年七月九日入監執行，八十八年六月十日因縮短刑期假釋出監，於八十八年十
    一月十日假釋期滿，以執行完畢論。其受有期徒刑執行完畢，五年以內再犯法定
    本刑為有期徒刑之罪，為累犯，依法應遞加重其刑。爰酌被告犯罪之動機、目的
    、手段、所生之危害及犯罪後之態度等一切情狀，量處如主文所示之刑。至扣案
    之鐵剪一支，雖係被告攜帶行竊之用，然並非違禁物，且無證據足資證明係被告
    所有，爰不予宣告沒收。
據上論斷，應依刑事訴訟法第二百九十九條第一項前段、刑法第五十六條、第三百二
十一條第一項第三款、第四十七條，判決如主文。
本案經檢察官孫沛琦到庭執行職務。
中      華      民      國      九十二      年    六    月    二十    日
                                臺灣彰化地方法院刑事第三庭
                                    法      官       施  坤  樹
右正本證明與原本無異。
如不服本判決，應於判決送達後十日內向本院提出上訴狀( 須附繕本 )。
告訴人或被害人對於判決如有不服具備理由請求檢察官上訴者，其上訴期間之計算係
以檢察官收受判決正本之日期為準。
                                    法院書記官       張  國  強
中      華      民      國      九十二      年    六    月    廿六    日
刑法第三百二十一條
犯竊盜罪而有左列情形之一者，處六月以上五年以下有期徒刑：
一、於夜間侵入住宅或有人居住之建築物、船艦或隱匿其內而犯之者。
二、毀越門扇、牆垣或其他安全設備而犯之者。
三、攜帶兇器而犯之者。
四、結夥三人以上而犯之者。
五、乘火災、水災或其他災害之際而犯之者。
六、在車站或埠頭而犯之者。
前項之未遂犯罰之。


司法院資訊處製作；財團法人民間司法改革基金會備份。
